臺灣高等法院交通事件裁定　　　　　　　　　　　　九十三年度交抗字第一七六號
　　抗　告　人
　　即受處分人　甲○○
右抗告人因違反道路交通管理處罰條例案件，不服臺灣臺北地方法院，中華民國九十
三年一月三十日所為裁定（九十三年度交聲字第三八號），提起抗告，本院裁定如左
：
    主  文
抗告駁回。
    理    由
一、原裁定意旨略以：
（一）按行車速度，依標誌之規定，道路交通安全規則第九十三條第一項定有明文。
      次按汽車駕駛人，行車速度，超過規定之最高時速者，處新臺幣一千二百元以
      上二千四百元以下罰鍰，並記違規點數一點，道路交通管理處罰條例第四十條
      第一項、同條例第六十三條第一項第一款分別定有明文。
（二）本件受處分人甲○○駕駛車號ＢＡＮ－六六九重型機車於九十二年十二月十三
      日八時五十八分許，在市○○道○段二一四號前經警逕行舉發「行車限速四十
      公里，經測時速六十七公里超過二十七公里滿二十公里以上」之違規，乃於應
      到日期前之九十三年一月五日以北市裁三字第裁二二－Ａ00000000號
      裁決書，原處分機關依道路交通管理處罰條例第四十條第一項、違反道路交通
      管理事件統一裁罰基準表等規定，裁處其罰鍰新臺幣一千四百元，另於移送書
      敘明漏依同條例第六十三條第一項第一款規定記違規點數一點。
（二）受處分人以因患有精神中度障礙，領有中華民國身心障礙手冊，乃參加伊甸培
      訓身心障礙之免費電腦培訓課程，且自民國九十二年六月起即失業，領有低收
      入戶之證明卡。我於九十二年十二月十三日上午八時五十八分許，騎乘車號Ｂ
      ＡＮ－六六九重型機車行經臺北市市○○道○段二一四號前趕著要去參加伊甸
      基金會電腦培訓班課程，因上課時間為早上九點，當時已經快要遲到了，所以
      騎乘機車有超速之行為，但因係身心障礙者及低收入戶，實無能力繳納罰鍰，
      請予赦免罰鍰等語。
（四）受處分人對於其於上揭時、地騎乘機車，行經行車限速四十公里路段經測時速
      六十七公里，有超過二十七公里滿二十公里以上之違規行為，並無爭議，僅以
      其係低收入戶及領有身心障礙手冊，屬經濟上之弱勢，希冀免繳交罰鍰。然依
      道路交通管理處罰條例第四十條第一項、違反道路交通管理事件統一裁罰基準
      及處理細則等規定，原舉發機關及原處分機關對於該等違規行為，僅能就駕駛
      人（或所有人）違規車種類別（機器腳踏車或汽車）、違規情節（駕駛人行車
      速度超過最高時速是否逾二十公里以上者）、期限內繳納罰鍰或到案聽候裁決
      者、案期限十五日內繳納罰鍰或到案聽候裁決者、逾越應到案期限十五日以上
      三十日以內繳納罰鍰或到案聽候裁決者、逾越應到案期限三十日以上繳納罰鍰
      或逕行裁決處罰者等情形，依法裁處新臺幣一千二百元以上二千四百以下之罰
      鍰，此外，並無裁量空間可以斟酌違規人之經濟狀況，而予以免罰。
（五）綜上所述，本件受處分人之交通違規行為，堪以認定。原處分機關依道路交通
      管理處罰條例第四十條第一項及違反道路交通管理事件統一裁罰基準表等規定
      ，裁處其罰鍰新臺幣一千四百元，固屬有見；惟漏未依同條例第六十三條第一
      項第一款規定記違規點數一點，縱已於移送書內補敘，仍難認其違法已經治癒
      。從而，受處分人異議之聲明雖無理由，然原處分既有不當之處，自應由本院
      將原處分撤銷，爰依道路交通管理處罰條例第四十條第一項、同條例第六十三
      條第一項第一款及違反道路交通管理事件統一裁罰基準表等規定裁罰之，以資
      適法。
二、抗告意旨如抗告狀所載。
三、經查受處分人於上揭時、地騎乘機車，行經行車限速四十公里路段經測時速六十
    七公里，確有超過二十七公里滿二十公里以上之違規行為，原審依道路交通管理
    處罰條例第四十條第一項、同條例第六十三條第一項第一款及違反道路交通管理
    事件統一裁罰基準表等規定裁處甲○○汽車駕駛人，行車速度，超過規定之最高
    時速，處新臺幣壹仟肆佰元罰鍰，並記違規點數壹點，尚無違誤。抗告人仍執陳
    詞，請予免繳罰鍰云云，為無理由，其抗告應予駁回。
四、據上論斷，應依道路交通案件處理辦法第二十六條，刑事訴訟法第四百十二條，
    裁定如主文。
中　　　華　　　民　　　國　　九十三　　年　　　三　　　月　　　十　　　日
                              臺灣高等法院交通法庭
                                  審判長法  官  葉  騰  瑞
                                        法  官  劉  壽  嵩
                                        法  官  莊  明  彰
右正本證明與原本無異。
不得再抗告。
                                        書記官  廖  逸  柔
中　　　華　　　民　　　國　　九十三　　年　　　三　　　月　　　十一　　日
